【裁判字號】    98,上訴,4890
【裁判日期】    981216
【裁判案由】    毒品危害防制條例
【裁判全文】
臺灣高等法院刑事判決                98年度上訴字第4890號
    上訴人
    即被告  甲○○
上列上訴人因違反毒品危害防制條例案件，不服臺灣板橋地方法
院98 年度訴緝字第262 號，中華民國98年9 月25日第一審判決
（起訴案號：臺灣板橋地方法院檢察署96年度毒偵字第8479 號
）提起上訴，判決如下：
    主  文
上訴駁回。
    理  由
壹、不服地方法院第一審判決上訴，須提出上訴書狀，並敘述具
    體理由，為上訴必備程式；所提書狀未敘述上訴理由，或僅
    曾以言詞陳述上訴理由，應於上訴期間屆滿後20日內補提理
    由書於原審法院。
    原審法院認逾期未補提上訴理由，應定期間先命補正；逾期
    未補正，為上訴不合法律上程式，應以裁定駁回。如已提出
    上訴理由，但所提非屬具體理由，則由第二審法院以上訴不
    合法律上程式，判決駁回。
    刑事訴訟法第350條、第362條與第367條明文規定。
貳、所謂具體理由，必是依據卷內既有訴訟資料或提出新事證，
    指摘或表明第一審判決有何採證認事、用法或量刑等足以影
    響判決本旨的不當或違法，而構成應予撤銷的具體事由。例
    如：依憑證據法則具體指出所採證據何以不具證據能力，或
    依憑卷證資料，明確指出所為證據證明力的判斷如何違背經
    驗、論理法則；如僅稱原判決認定事實錯誤、違背法令、量
    刑過重或輕縱，而未依上述意旨指出具體事由，或形式上雖
    已指出具體事由，但該事由縱使屬實，也不足以認為原判決
    有何不當或違法，例如：對不具有調查必要性的證據，法院
    未依聲請調查也未說明理由，或援用證據不當，但除去該證
    據仍應為同一事實認定，皆不屬於已具體敘明理由，以與第
    二審上訴制度旨在請求第二審法院撤銷、變更第一審不當或
    違法判決，實現個案救濟的立法目的相契合，並節制濫行上
    訴，最高法院97年台上字第892號判決參照。
參、原判決認定被告甲○○施用毒品犯行，已經被告坦白承認；
    96年10月19日獲案時所採集的尿液經送請檢驗證實呈嗎啡陽
    性反應，並有扣案毒品可證，犯罪事實明確，審酌被告素行
    、犯罪動機、施用毒品戕害自身健康、犯罪所生危害及犯後
    態度尚可等一切情狀，就所違犯毒品危害防制條例第10 條
    第1 項施用第一級毒品罪，累犯，量處有期徒刑8 月；扣案
    第一級毒品海洛因1 小包（驗餘淨重0.034 公克）沒收銷燬
    ，海洛因外包裝袋1 只沒收。經核並無違法、失當。
肆、被告上訴意旨略以：「被告是於96年9月18為警查獲，並非
    判決書所指96年10月19日，原審認定事實顯有違誤。被告於
    97年4月22日至98年9月8日因案在監服刑，不知已遭通緝，
    於98年9 月18日遭緝獲後，於原審因不懂即隨便承認，順口
    答應行簡式審判。原審判決有期徒刑9 月，其實已經於96年
    9 月18日該次犯行執行完畢。」等語。
    經查：
一、被告於96年10月19日經警扣得第一級毒品海洛因，並採集尿
    液檢體送驗，有被告警詢筆錄、同意搜索切結書、搜索扣押
    筆錄、臺北縣政府警察局中和分局扣押物品目錄表、扣押物
    品收據及扣案物品照片可憑。被告指稱原審認定的行為時間
    有誤，顯然無據。
二、被告之前雖曾於96年9 月18日遭查獲施用第一級毒品海洛因
    及第二級毒品甲基安非他命犯行（原審法院96年度訴字第
    4737號），核與本案96年10月19日施用毒品犯行，犯意各別
    ，行為互殊，獨立的兩罪行自應分別處罰。
三、被告逃匿，原審法院於97年3月28日發布通緝，至98年9月18
    日緝獲被告而撤銷通緝，有原審法院通緝書、撤銷通緝書可
    證。核與被告97年4 月22日至98年9 月8 日因案在監服刑，
    並無關聯。
四、被告於原審準備程序及簡式審判程序均坦承犯行，有各該筆
    錄可憑。被告空言「隨便承認、順口答應」等語，不能憑信
    。
五、原審就被告違犯毒品危害防制條例第10條第1 項施用第一級
    毒品罪，累犯，量處有期徒刑8 月，也非被告所指判處有期
    徒刑9 月。
伍、上訴理由所述不足以認為原判決有何不當或違法。上訴不合
    法，依刑事訴訟法第367 條、第372 條，判決如主文。
中    華    民    國    98    年    12    月    16    日
                  刑事第六庭  審判長法  官  林堭儀
                                    法  官  吳淑惠
                                    法  官  郭豫珍
以上正本證明與原本無異。
如不服本判決，應於收受送達後10日內向本院提出上訴書狀，其
未敘述上訴之理由者並得於提起上訴後10日內向本院補提理由書
（均須按他造當事人之人數附繕本）「切勿逕送上級法院」。
                                    書記官  胡勤義
中    華    民    國    98    年    12    月    21    日


司法院資訊處製作；財團法人民間司法改革基金會備份。
